臺灣高等法院臺中分院刑事判決　　　　　　　　　　九十一年度上易字第一七七號
　　上　訴　人　臺灣台中地方法院檢察署檢察官
　　上　訴　人
　　即　被　告　乙○○
右上訴人因贓物案件，不服臺灣臺中地方法院九十年度易字第二四二０號中華民國九
十年八月二十四日第一審判決（起訴案號：臺灣臺中地方法院檢察署九十年度偵字第
一０六九三號），提起上訴，本院判決如左：
    主      文
原判決撤銷。
本件公訴不受理。
    理      由
一、公訴意旨略以：被告乙○○品行不良，曾於民國（下同）八十七年間，因詐欺案
    件，經法院判處有期徒刑八月確定，甫於八十八年九月十二日執行完畢，仍不知
    悔改。明知綽號「阿發」之林良翰 (另案由檢察官偵辦中）所持有之英泉食品股
    份有限公司（下簡稱英泉公司）乳品一批，係來源不詳之贓物（按該批乳品原係
    置於英泉公司所有車牌號碼Ｓ五－０三五一號中華牌箱式自小客車之上，該車於
    九十年三月十日上午七時三十分許，停放在台中市○○區○○路一段一二七號前
    時，連同上開乳品為年籍姓名不詳之人所竊，嗣該車在台中市水湳市場附近尋獲
    ），因林良翰積欠乙○○新台幣（下同）二百萬元債務，乙○○竟於九十年三月
    十三日下午五、六時許，在台中市○○路四三巷五四弄一二二號其母黃陳英姿（
    業經本院另案判決）住處，將林良翰載至之上開乳品，全部折算一萬五千元用以
    抵償積欠之部分債務而故買之，並藏放在上址內之冰箱、廚房及客廳外空地，或
    由自己或囑託其母黃陳英姿將上開乳品之部分置放於手推車上，將之推往台中市
    水湳市場，如附表編號一所示一八九二ＣＣ乳品以一瓶三十元、如附表編號二所
    示九四六ＣＣ乳品則以二瓶五十元等遠低於市價之價格販售。嗣於九十年三月十
    六日上午十時三十分許，為英泉公司直營商柏美食品有限公司（下簡稱柏美公司
    ）行銷部副主任甲○○發現後報警處理，並於同日下午二時五十分許為警在上開
    住處當場查獲黃陳英姿，並扣得尚未賣出之如附表（起訴書附表漏載優酪乳二瓶
    ）所示英泉公司乳品四百九十一瓶（起訴書誤載為四百八十九瓶），再循線查知
    上情，因認被告所為涉有刑法第三百四十九條第二項之故買贓物罪。
二、按被告死亡者，應諭知不受理之判決，並得不經言詞辯論逕行為之，刑事訴訟法
    第三百零三條第五款、第三百零七條定有明文。查被告因高處墜落，致顱內出血
    已於九十年十一月二十七日死亡，此有臺灣臺中地方法院檢察署相驗屍體證明書
    及戶籍謄本各一份附卷可證。被告及公訴人上訴意旨雖均無理由，但原審未及審
    酌上情，而為被告有罪之判決，即有未洽，自應由本院將原判決撤銷改判。本件
    被告既已死亡，依前揭之說明，自應諭知不受理之判決，並不經言詞辯論逕行為
    之。
據上論結，應依刑事訴訟法第三百六十九條第一項前段、第三百六十四條、第三百零
七條、第三百零三條第五款，判決如主文。
中      華      民      國　    九十一     年     四      月     八 　　日
                                臺灣高等法院臺中分院刑事第十庭
                                      審判長法  官  林  照  明
                                      　　　法  官  盧  江  陽
                                      　　　法　官　蔡　名　曜
右正本證明與原本無異。
不得上訴。
　　　　　　　　　　　　　　　　　　　　　　書記官  許　哲　禎
中      華      民      國　    九十一     年     四      月     九 　　日
                                                                        Ｒ
附表：
┌──┬──────┬──────┬──────┬─────────┐
│編號│名        稱│單        位│數        量│備              註│
├──┼──────┼──────┼──────┼─────────┤
│ １ │英泉公司乳品│一八九二ＣＣ│    九十七瓶│                  │
├──┼──────┼──────┼──────┼─────────┤
│ ２ │同        右│  九四六ＣＣ│一百六十五瓶│                  │
├──┼──────┼──────┼──────┼─────────┤
│ ３ │同        右│  二三０ＣＣ│二百二十七瓶│                  │
├──┼──────┼──────┼──────┼─────────┤
│ ４ │優   酪   乳│            │        二瓶│                  │
├──┼──────┴──────┴──────┴─────────┤
│總計│四百九十一瓶。                                              │
└──┴──────────────────────────────┘
                                                                    Ｒ
